【裁判字號】    95,抗,1353
【裁判日期】    951109
【裁判案由】    確定訴訟費用額
【裁判全文】
臺灣高等法院民事裁定                  95年度抗字第1353號
抗  告  人  乙○○○
            己○○
            庚○○
            丙○○○
            丁○○
            甲○○○
            壬○○○
            戊○○
            以上7人即陳阿菜.
上列抗告人因與相對人辛○○、癸○○間聲請確定訴訟費用額事
件，對於中華民國95年 7月25日臺灣宜蘭地方法院95年度聲字第
218號所為裁定提起抗告，本院裁定如下：
    主      文
抗告駁回。
抗告訴訟費用由抗告人負擔。
    理      由
一、戊○○、己○○、庚○○、丙○○○、甲○○○、壬○○○
    、丁○○等 7人係陳阿菜之繼承人，依法承受訴訟，己○○
    、庚○○、丙○○○、甲○○○、壬○○○、丁○○等 6人
    就陳阿菜部分提起抗告，其效力及於戊○○，合先敘明。
二、按法院未於訴訟費用之裁判確定其費用額者，第一審受訴法
    院於該裁判有執行力後，應依聲請以裁定確定之。共同訴訟
    人，按其人數，平均分擔訴訟費用。民事訴訟法第 91條第1
    項、第85條第1項定有明文。次按「 當事人分擔訴訟費用者
    ，法院應於裁判前命他造於一定期間內，提出費用計算書、
    交付聲請人之計算書繕本或影本及釋明費用額之證書。他造
    遲誤前項期間者，法院得僅就聲請人一造之費用裁判之」，
    民事訴訟法第92條第1項、第2項亦有明文。又「第三審律師
    之酬金，為訴訟費用之一部」，民事訴訟法第466條之3規定
    甚明。
三、相對人於原法院聲請意旨略以：相對人與抗告人間請求遷讓
    房屋事件，經臺灣宜蘭地方法院92年度訴字第45號、本院92
    年度上易字第1106號判決及最高法院 95年度台上字第430號
    裁定確定，其第1、2審訴訟費用應由抗告人乙○○○負擔10
    分之 6、餘由戊○○及陳阿菜負擔，嗣陳阿菜於民國（下同
    ）93年12月 2日死亡，已由抗告人己○○、戊○○、庚○○
    、丙○○○、甲○○○、壬○○○、丁○○（下稱抗告人己
    ○○等）聲明承受訴訟，第三審訴訟費用由抗告人等及戊○
    ○負擔，爰聲請確定訴訟費用額。原法院依相對人之聲請，
    審酌相對人提出之收據、裁定影本，並調閱卷宗查核後，抗
    告人應賠償相對人之訴訟費用額，確定為原裁定所附計算書
    之金額合計新台幣（下同）182,221元，並無不合。
四、抗告人乙○○○雖以：依最高法院 95年度台上字第430號民
    事裁定主文所示，並無命比例分擔問題，原裁定卻認應由抗
    告人負擔3分之1，嫌失依據。又上訴第三審之裁判費，係由
    抗告人預納，原裁定命抗告人應賠償第三審訴訟費用13,333
    元，即有違失。另相對人辛○○、癸○○ 2人究係何人預先
    繳納第1、2審訴訟費用，抗告人究應向何人提出給付，原裁
    定付諸闕如，令抗告人無所遵從云云抗辯。惟查，原裁定關
    於第三審訴訟費用負擔之比例，依前開最高法院95年度台上
    字第 430號裁定，係命第三審訴訟費用由上訴人負擔，第三
    審上訴人既為乙○○○、戊○○、陳阿菜（陳阿菜死亡，由
    戊○○、己○○、庚○○、丙○○○、甲○○○、壬○○○
    、丁○○為陳阿菜之承受訴訟人）等 3人，依前開規定，自
    應平均分擔第三審訴訟費用，原裁定認應由抗告人乙○○○
    負擔第三審訴訟費用3分之1，並無不合。次查，第三審訴訟
    費用雖由抗告人預納裁判費，惟法院命敗訴當事人負擔之訴
    訟費用，不以其本人支付之訴訟費用為限，他造因訴訟而支
    付及法院墊付之訴訟費用，亦應包括在內。第三審律師之酬
    金，為訴訟費用之一部，已如前述，相對人支出之第三審律
    師酬金，業經最高法院95年度台聲字第 304號裁定確定其數
    額為 4萬元，抗告人復未提出計算書及釋明費用額之證書，
    依上開規定，原法院僅就相對人一造之訴訟費用裁判，並命
    抗告人乙○○○應賠償第三審訴訟費用13,333元，即屬有據
    。又，抗告人辯稱：原裁定未載明應向相對人何人提出給付
    云云，惟依原裁定主文所示應對相對人 2人給付，抗告人乙
    ○○○指摘原裁定不當，求予廢棄，即為無理由。
五、抗告人戊○○、己○○、庚○○、丙○○○、甲○○○、壬
    ○○○、丁○○另以：抗告人除戊○○外，並未參加及同意
    該訴訟，且於 93年12月2日辦理拋棄繼承等語抗辯。惟確定
    訴訟費用額裁定，僅在審究求償權人所開列之費用項目，是
    否為訴訟費用？已否提出證據證明？並確定應負擔訴訟費用
    之數額若干？其訴訟費用應由何人負擔，應以命負擔訴訟費
    用之原裁判為準。經查，抗告人己○○等已經本院92年度上
    易字第1106號裁定准予承受訴訟，並經最高法院95年度台聲
    字第 304號裁定列為上訴人，依前開確定裁判，抗告人己○
    ○等人自為應負擔訴訟費用之人，原法院以裁定確定抗告人
    己○○等應賠償相對人之數額，並無不當。抗告人執此指摘
    原裁定不當，即屬無據。
六、綜上所述，抗告意旨指摘原裁定不當，求予廢棄，為無理由
    ，應予駁回，爰裁定如主文。
中    華    民    國    95    年    11    月    9     日
                    民事第十一庭
                        審判長法  官  鄭雅萍
                              法  官  薛中興
                              法  官  林恩山
正本係照原本作成。
本裁定除以適用法規顯有錯誤為理由，並經本院許可外，不得再
抗告。如提起再抗告，應於收受後10日內委任律師為訴訟代理人
向本院提出再抗告狀。並繳納再抗告費新台幣１千元。
中    華    民    國    95    年    11    月    14    日
                              書記官  周淑靜


司法院資訊處製作；財團法人民間司法改革基金會備份。
